【裁判字號】    99,簡上,30
【裁判日期】    990421
【裁判案由】    傷害
【裁判全文】
臺灣臺南地方法院刑事判決              99年度簡上字第30號
上  訴  人  臺灣臺南地方法院檢察署檢察官
即  被  告  丙○○
上列上訴人因被告傷害案件，不服中華民國九十八年十二月十四
日本院九十八年度簡字第二六六八號第一審判決（聲請簡易判決
處刑案號：臺灣臺南地方法院檢察署九十八年度調偵字第九四八
號），提起上訴，本院管轄之第二審合議庭判決如下：
    主      文
上訴駁回。
    事實及理由
一、本案經本院審理結果，認第一審判決對被告丙○○犯刑法第
    二百七十七條第一項之傷害罪，處拘役二十日，並諭知如易
    科罰金以新臺幣一千元折算一日之折算標準，其認事、用法
    及量刑均無不當，應予維持，並引用原審聲請簡易判決處刑
    書記載之事實、證據及理由（如附件）。
二、核被告所為，係犯刑法第二百七十七條第一項之傷害罪。原
    審以被告罪證明確，適用刑事訴訟法第四百四十九條第一項
    前段、第四百五十四條第二項、刑法第二百七十七條第一項
    、第四十一條第一項前段等規定，並審酌被告與告訴人甲○
    ○原係男女朋友關係，二人因細故發生爭執，被告不思以和
    平、理性方式溝通、解決，反係率爾出手傷害告訴人，且犯
    後復未能徵得告訴人之原諒，實屬不該；另考量告訴人所受
    傷勢、被告並無前科，素行良好、犯後坦承犯行等一切情狀
    ，量處拘役二十日，並諭知如易科罰金之折算標準，認事用
    法均無違誤。末按刑之量定，係實體法上賦予法院得為自由
    裁量之事項，法院如已斟酌刑法第五十七條各款所列情狀，
    而未逾越法定刑度，或濫用其權限，尚難謂為違法。況且，
    在同一犯罪事實與情節，如別無其他加重或減輕之原因，下
    級審法院量定之刑，亦無過重或失輕之不當情形，上級審法
    院對下級審法院之職權行使，原則上應予尊重（最高法院八
    十五年度臺上字第二四四六號判決意旨參照）。是原審斟酌
    上情所為之量刑堪稱允適。檢察官以原審量刑過輕為由，提
    起上訴，指摘原判決不當，核無理由，應予駁回。
據上論斷，應依刑事訴訟法第四百五十五條之一第一項、第三項
、第三百六十八條、第三百七十三條，判決如主文。
本案經檢察官乙○○到庭執行職務。
中    華    民    國    99    年    4     月    21    日
                刑事第十三庭    審判長法  官  張銘晃
                                      法  官  徐文瑞
                                      法  官  黃翰義
以上正本證明與原本無異。
不得上訴。
                                      書記官  謝文心
中    華    民    國    99    年    4     月    22    日
附錄本件論罪科刑法條全文：
中華民國刑法第277條
（普通傷害罪）
傷害人之身體或健康者，處3年以下有期徒刑、拘役或1千元以下
罰金。
犯前項之罪因而致人於死者，處無期徒刑或7年以上有期徒刑；
致重傷者，處3年以上10年以下有期徒刑。

司法院資訊處製作；財團法人民間司法改革基金會備份。
